【裁判字號】    98,審訴,818
【裁判日期】    980629
【裁判案由】    清償借款
【裁判全文】
臺灣臺北地方法院民事判決             98年度審訴字第818號
原      告  中國信託商業銀行股份有限公司
法定代理人  乙○○
訴訟代理人  丙○○
被      告  甲○○
上列當事人間請求清償借款事件，本院於民國98年6月23日言詞
辯論終結，判決如下：
    主  文
被告應給付原告新台幣陸萬貳仟伍佰玖拾玖元，及自民國九十五
年十二月二十九日起至清償日止，按年息百分之二十計算之利息
，暨自民國九十五年十二月二十九日至九十六年五月二十九日止
，按月計付新台幣參佰元之違約金。
被告應給付原告新台幣肆拾柒萬壹仟肆佰捌拾元，及自民國九十
五年九月二十一日起至清償日止，按年息百分之十八點二五計算
之利息，並自民國九十五年十月二十二日起至清償日止，逾期在
六個月以內者，按上開利率百分之十，超過六個月者，超過部分
按上開利率百分之二十計付違約金。
訴訟費用新台幣伍仟捌佰肆拾元由被告負擔。
    事  實  及  理  由
甲、程序方面：
    按當事人得以合意定第一審管轄法院。但以關於由一定法律
    關係而生之訴訟為限。前項合意，應以文書證之，民事訴訟
    法第24條定有明文。本件依兩造所簽訂之信用卡約定條款第
    25條、現金卡借據約定書第11條之約定，兩造合意以本院為
    第一審管轄法院，故原告向本院提起本件清償借款之訴，核
    與首揭規定，尚無不合，本院就本件清償借款之訴自有管轄
    權，合先敘明。
乙、實體方面：
一、原告起訴主張：被告於民國 93年7月27日與原告訂立信用卡
    使用契約，並領用原告發行之信用卡1張，卡號為：0000000
    000000000 ，依約被告即得持上開信用卡於特約商店記帳消
    費，但應於當期繳款截止日前向原告清償，或以循環信用方
    式繳付最低應繳金額，其餘部分按年息 20%計付利息，並應
    按月給付違約金新台幣（下同） 300元，最高以六期為限。
    詎被告嗣後未依約履行，依信用卡約定條款第22條之約定，
    被告所有之消費款均喪失期限利益，視為全部到期，被告至
    95年12月28日止累計消費記帳額共計為62,599元未給付，依
    約被告除應給付上開消費款外，並應給付自95年12月29日起
    至清償日止，按年息20%計算之利息，暨自 95年12月29日起
    至96年6月25日，按月計付300元之違約金。另被告於 93年7
    月2向原告借款490,000元，借款期間自95年1月26日起至101
    年2月23日止循環動用，約定利息按年息 18.25%固定計算，
    每月結息一次同時滾入原本，屆期本息如數清償，遲延履行
    給付本金或利息時，借款人即喪失期限之利益，應立即全部
    償還，逾期清償在 6個月以內者，按上開利率10%，超過6個
    月者，超過部分按上開利率 20%計付違約金。詎被告僅繳納
    至 95年9月20日止，嗣後即未依約繳交本息，依上開約定，
    系爭借款即視為全部到期，至今仍積欠原告 471,480元及自
    95年9月21日起按年息 18.25%計算之遲延利息，為此爰依信
    用卡使用契約及現金卡使用契約提起本件訴訟等語，並聲明
    ：如主文第1、2項所示。
二、被告則抗辯以：原告於 95年5月25日違約停止被告之信用卡
    及現金卡，違反民法、信用卡約定條款及契約權利之規定，
    並於被告兩期未繳款後，以被告未繳款為由，並以不實之停
    權日期及不實之債權，於 95年9月28日向財團法人金融聯合
    徵信中心申報強制停卡及列入呆帳戶，顯有違法，並委由訴
    外人名豐資產公司，以恐嚇之方式，向被告催帳，被告因此
    喪失信用致周轉不靈，又因原告委外催討致被告心生恐懼，
    遠走他鄉，原告所計算之利息均是不實，且係其違約停卡，
    不應對被告計收利息及違約金，原告亦應提出最後一次曾經
    其簽名之信用卡簽帳單資料等語。並聲明：原告之訴駁回。
三、本件原告主張被告有上開欠款之事實，已據其提出與所述相
    符之積欠餘款查詢、信用卡申請書、信用卡約定條款、現金
    申請書、借據暨約定書為證，被告亦不爭執確有向原告申辦
    信用卡及現金卡並予以使用，及其最後一次繳納信用卡款及
    現金卡款之時間係在95年間等事實，而觀諸原告所提出客戶
    消費明細表上所載信用卡或現金卡欠款，均在95年6月前所
    使用，被告既不爭執其確有申辦並使用各該信用卡及現金卡
    ，原告請求其給付所積欠之各該卡款，自屬有據，且觀諸被
    告申辦時與原告間之約定內容，均有就利息之計收及逾期還
    款時應繳付違約金等為約定，有原告所提出信用卡約定條款
    、現金申請書、借據暨約定書影本所載內容為憑，原告依約
    請求被告計付，亦為有理。至於被告所辯稱原告仍不得對其
    停卡等情，姑不論此停卡與否本無礙於前述被告依約應給付
    各該卡款與原告之認定，且依其等間之信用卡約定條款第21
    條第1項第3款及第22條第1項之約定，被告連續兩期未交付
    最低應繳金額，或所繳付款項未達原告所定之最低應繳金額
    時，原告本無須事先通知或催告即得停止被告使用信用卡之
    權利，並且被告對原告之全部之債務視為到期，原告依約就
    被告之信用卡及現金卡予以停用，亦難認被告有何得執此拒
    絕付款或計付利息、違約金之情由，是被告上開所辯，均無
    足採，原告請求其如數給付，應有理由。
四、從而，原告依信用卡使用契約及現金卡使用契約之法律關係
    ，請求被告給付如主文第1、2項所示之金額、利息及違約金
    ，為有理由，應予准許。
五、訴訟費用負擔之依據：民事訴訟法第78條。
中    華    民    國    98    年    6     月    29    日
                  民事第六庭    法  官  林麗真
以上正本係照原本作成
如對本判決上訴，須於判決送達後20日內向本院提出上訴狀
中    華    民    國    98    年    6     月    29    日
                                書記官  黃士元


司法院資訊處製作；財團法人民間司法改革基金會備份。
